Inventaris van het archief van de directie Relatiemanagement Zelfstandige Organisaties van het ministerie van Onderwijs, Cultuur en Wetenschap, 1996-2005
Nationaal Archief, Den Haag
- Stukken van bijzondere aard, 2.
  - Taakuitvoering, 2.2.
    - Zelfstandige organisaties, 2.2.2.
      - Participatiefonds (PF), 2.2.2.7.
        - Het voorbereiden en voorleggen aan de minister van antwoorden op vragen van de vaste Kamercommissie over het beëindigen van het zelfstandig wachtgeldbeleid door het PF, 1996 - 1999; 135; 1 pak
        - Agenda's en notulen van de vergaderingen met het bestuur van het PF en het Vervangingsfonds (VF), met bijlagen, 1996 - 2001; 136-137; 1 omslag en 1 pak
          - 1996 - 1999, 136; omslag
          - 1998 - 2001, 137
        - Het opstellen van nota's over het voorbereiden van het wetsvoorstel 'Bezemwetgeving Vervangingsfonds en Participatiefonds', 1997 - 2001; 138-139; 1 omslag en 1 pak
          - 1997 - 1998, 138; omslag
          - 1998 - 2001, 139
        - Het rapporteren aan de minister over het resultaat van de besparingen in 1998 op de wachtgelduitgaven in het primair onderwijs als gevolg van de Collectieve Arbeidsafspraken 1996-1998, waarin opgenomen de groepsgrootteverkleining per 1 augustus 1997 en de invoering van de 36-urige werkweek per 1 augustus 1998, 1999; 140; 1 omslag
        - Het voorbereiden en aanbieden aan de minister van een financieringsvoorstel in verband met de uittreding van de instellingen van het Beroepsonderwijs en Volwasseneneducatie uit het PF, 1999 - 2000; 141; omslag
        - Het opstellen en aanbieden aan de Tweede Kamer van het rapport inzake de evaluatie van het PF, 2000; 142; omslag
        - Het opstellen van een rapport van bevindingen naar aanleiding van het jaarverslag 2001 van het VF en het PF, 2001 - 2004; 143; pak
      - Uitvoeringsinstelling Sociale Zekerheid voor Overheden Onderwijs personeel (USZO), 2.2.2.8.
        - Agenda's en notulen van het bestuurlijk overleg met de USZO, met bijlagen, 1996 - 2000; 144-145; 2 pakken
          - 1997 - 1999, 144
          - 1999, 145
        - Het beantwoorden van Kamervragen van de Tweede Kamerleden Van der Hoeven (CDA) en Bakker (VVD) over de uitvoeringspraktijk en prestatienormen, 1996 - 2000; 146-148; 2 omslagen en 1 pak
          - 1996 - 1997, 146
          - 1997, 147; pak
          - 1997 - 2000, 148
        - Het opzeggen van het contract met de USZO over de uitvoering van de werkloosheidsregeling in het onderwijs, 1996 - 2000; 149; omslag
        - Het voorbereiden van de wijziging van de wet- en regelgeving van werkloosheidsregelingen voor het onderwijs, 1997 - 1999; 150-167; 9 omslagen en 9 pakken
          - 1994 - 1999, 150; pak
          - 1996 - 1997, 151; pak
          - 1996 - 1999, 152; pak
          - 1996 - 2000, 153; omslag
          - 1996 - 2000, 154; omslag
          - 1996 - 2000, 155; pak
          - 1997 - 1998, 156; pak
          - 1997 - 1999, 157; omslag
          - 1997 - 1999, 158; omslag
          - 1997 - 1999, 159; pak
          - 1997 - 2000, 160; pak
          - 1997 - 2000, 161; pak
          - 1998, 162; omslag
          - 1998 - 1999, 163; omslag
          - 1998 - 2000, 164; omslag
          - 1999, 165; pak
          - 1999, 166; omslag
          - 1999 - 2000, 167; omslag
        - Het adviseren van de minister over de oprichting van de Stichting Sectorbestuur voor de Onderwijsarbeidsmarkt, 1998 - 1999; 168; omslag
        - Het informeren van de minister over de Kamervragen van Van der Hoeven (CDA) inzake de terugvorderingsproblematiek in de Wet Arbeidsongeschiktheidsverzekering, 1999; 169; omslag
        - Het informeren van de minister over het verloop van de onderhandelingen over het meerjarencontract met de USZO, 1999; 170; omslag
        - Het beantwoorden van vragen van de vaste Kamercommissie over de werkwijze van de USZO, 2000 - 2001; 171; omslag
        - Het verlenen van een mandaat aan het Uitvoeringsinstituut Werknemersverzekeringen voor het verrrichten van werkzaamheden verbonden aan de uitvoering van de Bovenwettelijke werkloosheidsregeling en de Suppletieregeling sector onderwijs, 2000 - 2004; 172; omslag
        - Het voorbereiden en verlenen van een mandaat tot verlenging van het contract met Loyalis Cm voor de uitvoering van de Bovenwettelijke werkloosheidsregeling en de Suppletieregeling, 2001 - 2002; 173; omslag
        - Het adviseren en afhandelen van klachten over het functioneren van de USZO, 2001 - 2003; 174; pak
      - Vervangingsfonds/Bedrijfsgezondheidszorg (VF/BGZ), 2.2.2.9.
        - Het rapporteren en adviseren van de minister over het functioneren van het VF naar aanleiding van de jaarverslagen over de jaren 1992 - 1999, 175-177; 1 omslag en 2 pakken
          - 1992 - 1995, 175
          - 1996 - 1998, 176
          - 1999, 177; 1 omslag
        - Het beantwoorden van vragen van de minister over het onderzoek naar de kaspositie van het VF, 1995 - 2000; 178; pak
        - Het indienen van een nota bij de minister over de verantwoordelijkheden van OCenW-eenheden ten aanzien van het VF, 1996 - 1997; 179; 1 omslag
        - Het indienen van een voorstel over de nieuwe verantwoordelijkheden binnen het departement inzake de aansturing van het VF, 1996 - 1998; 180; omslag
          128.1-0133-01 Minister van Onderwijs, Cultuur en Wetenschappen
        - Het medevoorbereiden en aanbieden aan de Tweede Kamer van de jaarverslagen VF 1996 tot en met 1999, 1996 - 2000; 181; pak
        - Het voorbereiden en ter instemming voorleggen aan de minister van het Hoofdlijnenakkoord met het VF en de tekst van de 'Allonge' bij het protocol uit 1996, waarin de gemaakte afspraken zijn verwerkt, 1996 - 2002; 182; 1 pak
        - Het adviseren van de minister over de budgettaire problemen met het VF, 1997; 183; 1 omslag
        - Het indienen van een verzoek aan de minister om de Bezemwetgeving VF op te nemen in het wetgevingsprogramma, 1997; 184; pak
        - Het rapporteren en adviseren aan de minister over de voortgang van het formele overleg met het VF, 1997; 185; 1 pak
        - Het voorbereiden en ter instemming voorleggen aan de minister van het voorstel voor een onderzoek (contra-expertise) naar de meerjarige voedingsafspraken met het VF in februari 1996, 1997; 186; 1 pak
        - Het opstellen van richtlijnen voor de jaarverslagen van het VF, 1997 - 1998; 187; omslag
        - Agenda's en notulen van de vergaderingen met het bestuur van het VF en PF, met bijlagen, 1997 - 2000; 188; 1 pak
        - Het informeren van het minister over de voortgang van het project Voortgezet Onderwijs van het VF, 1997 - 2000; 189; 1 pak
        - Het informeren van de minister ten behoeve van de bijeenkomsten van het Algemeen Overleg van de Tweede Kamer over diverse zaken met betrekking tot het VF, 1997 - 2001; 190-192; 2 pakken en 1 omslag
          - 1997, 190
          - 2000 - 2001, 191
          - 2001 - 2002, 192; omslag
        - Het voorbereiden en opstellen van een nota aan de minister en de staatssecretaris over het interdepartementaal onderzoek over onder andere het aansturen van het VF, 1998 - 2000; 193; pak
        - Het opstellen van een nota voor de minister over een oplossing voor de financiële problematiek van het VF over 2001, 2001 - 2003; 194; omslag
        - Het voorbereiden en ter ondertekening voorleggen aan de minister van de herziene beheersovereenkomsten met het VF en het PF, 2001 - 2003; 195; omslag
        - Het opstellen van een bestuurlijk akkoord met het Vervangingsfonds/Participatiefonds, 2002 - 2003; 196; omslag
        - Agenda's en notulen van het extern, bestuurlijk en technisch overleg met het VF, 197-198; 1 omslag en 1 pak
          - 1998 - 1999, 197; omslag
          - 2000, 198; pak